Inventaris van het archief van het Borgstellingsfonds Vlaardingen
Nationaal Archief, Den Haag
Borgstellingsfonds District Benedenmaas te Vlaardingen
Borgstellingsfonds Beneden-Maas
oudste stuk - jongste stuk: 1936-1978
32984
87 inventarisnummers; 9,50 meter
Normale geschreven, getypte en gedrukte documenten, geen bijzondere handschriften.
Nationaal Archief, Den Haag
Borgstellingsfonds Vlaardingen (1936-1978)
Het doel van het Borgstellingsfonds was belangenbehartiging van ondernemers op het terrein van ambacht, kleine nijverheid, handel en dienstverlening, onder meer door middel van borgstelling tegenover geldverstrekkende instellingen. Het archief bevat o.m. notulen, jaarverslagen, correspondentie, interne administratie, vragenlijsten, financiële bescheiden en een serie dossiers.
Archiefvorming
Geschiedenis van het archiefbeheer
De verwerving van het archief
Het archief is krachtens bepalingen van de Archiefwet overgebracht.
Aanwijzingen voor de gebruiker
Openbaarheidsbeperkingen
Volledig beperkt openbaar (A).
Materiële beperkingen
Het archief kent geen beperkingen voor het raadplegen van stukken als gevolg van slechte materiële staat
Aanvraaginstructie
Openbare archiefstukken kunnen online worden aangevraagd en gereserveerd. U kunt dit ook via de terminals in de studiezaal van het Nationaal Archief doen. Om te kunnen reserveren dient u de volgende stappen te volgen:
U maakt een profiel aan op www.gahetna.nl, en logt vervolgens in
Via de archiefinventaris (alleen de beschrijvingen met rode nummers) selecteert u het gewenste archiefstuk door op de knop 'Reserveren' te klikken
In het volgende scherm geeft u aan op welke dag u het archiefstuk wilt inzien
Indien u zich bevindt in de studiezaal en een tafelnummer heeft ontvangen kunt u dit nummer vermelden. Als u geen tafelnummer heeft kunt u tafelnummer 777 laten staan
Vervolgens bevestigt u uw reservering door deze te versturen.
Verwant materiaal
Beschikbaarheid van kopieën
Inventarisnummers van dit archief zijn niet in kopievorm beschikbaar
Beschrijving van de series en archiefbestanddelen
- Notulen Borgstellingsfonds, ---
  Ontbreekt, voorheen inv. nr. 1
- Notulen - Begroting B.f., Copie aanvragen crediet; ---
  Ontbreekt, voorheen inv. nr. 2
- Copie aanvraag crediet - Rapporten, 3
  Openbaarheid beperkt tot 01-01-2054
- Copie aanvraag crediet, Voorschotlijsten; Lijsten stand van zaken; 4
- Copie aanvraag crediet - Rapporten, Rapport Gemeentelijke Sociale Diensten; 5
- Voorschotlijsten, Lijsten stand van voorschot; Copie aanvraag crediet - Rapporten; Statuten Huishoudelijke Dienst; Polissen - Kas bescheiden 1937 - 1938; 6
- Voorschotlijsten, Lijsten stand van voorschot; Correspondentie G.S.D; 7
- Jaarverslagen, 1936 - 1968; 8
- Boekhoudkaarten, Accountrapporten B.f. 1950 - 1953; 9
  Openbaarheid beperkt tot 01-01-2029
- Accountrapporten, Sollicitaties; 10
- 220 sollicitaties kantoorbediende bij het B.f., 1939; 11
- Kwitanties - Spaarbankboekjes, 12
- Boekhoudkaarten, Afrekeningen; 13
- Boekhoudlijsten, Rapport "Taak en Sructuur 1965"; 14
- Incasso - Bank, 15
- Kasbescheiden, 16-18
  - Bestanddeel 1, 16
  - Bestanddeel 2, 17
  - Bestanddeel 3, 18
- Stukken herstructurering B.f., Stukken voorbereiding Regionaal Dienstverlenings Centrum; 19
- Verslagen B.f. 1965 - 1970, Financieel rapport, 1972 - 1978; Correspondentie 1972; Crediet aanvragen 1971; Lijsten achterstand Crediteuren 1973; 20
- Notulen B.f. 1965 - 1970; 1971 - 1974; 1975., Notulen Algemeen Bestuur 1969-1976.; Stukken B.f. 1974 - 1976.; 21
  Openbaarheid beperkt tot 01-01-2052
- Stukken B.f., 1968 -1970; 1973; 1974; 22
  Openbaarheid beperkt tot 01-01-2050
- Rekeningen, 1965; 23
  Openbaarheid beperkt tot 01-01-2041
- Rapport aanvraag Credieten, 24
- Pensioenraad - I.Z.A. fonds, 25
- Correspondentie, 1936 - 1940; 26
- Financiële bescheiden, 27
- Correspondentie, 1936 - 1940; 28
- Rekeningen, 1961; 29
  Openbaarheid beperkt tot 01-01-2037
- Rekeningen, 1968; 30
  Openbaarheid beperkt tot 01-01-2044
- Credieten - Staten lopende credieten, 32
- Vereniging B.f., 31
  Niet duidelijk of inv.nrs 32 en 31 werkelijk in deze volgorde staan
- Financiën B.f., 33
- Vereniging B.f., 34
- Correspondentie diversen, 1936 - 1949; 35
  Openbaarheid beperkt tot 01-01-2025
- Interne administratie, 1948 - 1949; 36
- Crediet administratie, 37
- Crediet administratie, 38
- Notulen B.f., Centrale Commissie; District Commissie; 39
- Rekeningen, 1956; 40
- Interne administratie, 41-44
  - 1955, 41
    Openbaarheid beperkt tot 01-01-2031
  - 1936 - 1940, 42
  - 1954, 43
    Openbaarheid beperkt tot 01-01-2030
  - 1953, 44
- Kasbescheiden, 1946 - 1958; 45
  Openbaarheid beperkt tot 01-01-2034
- Statuten bestuur vergaderingen B.f., 46
- Vragenlijsten B.f., 47-56
  - Bestanddeel 1, 47
  - Bestanddeel 2, 48
  - Bestanddeel 3, 49
  - Bestanddeel 4, 50
  - Bestanddeel 5, 51
  - Bestanddeel 6, 52
  - Bestanddeel 7, 53
  - Bestanddeel 8, 54
  - Bestanddeel 9, 55
  - Bestanddeel 10, 56
- Dossiers B.f. Vlaardingen, 57-79
  - Bestanddeel 1, 57
  - Bestanddeel 2, 58
  - Bestanddeel 3, 59
  - Bestanddeel 4, 60
  - Bestanddeel 5, 61
  - Bestanddeel 6, 62
  - Bestanddeel 7, 63
  - Bestanddeel 8, 64
  - Bestanddeel 9, 65
  - Bestanddeel 10, 66
  - Bestanddeel 11, 67
  - Bestanddeel 12, 68
  - Bestanddeel 13, 69
  - Bestanddeel 14, 70
  - Bestanddeel 15, 71
  - Bestanddeel 16, 72
  - Bestanddeel 17, 73
  - Bestanddeel 18, 74
  - Bestanddeel 19, 75
  - Bestanddeel 20, 76
  - Bestanddeel 21, 77
  - Bestanddeel 22, 78
  - Bestanddeel 23, 79
- Presentielijst, Ledenlijst; Aantekenboek Postcheque en Giro dienst; 80
- Weekstatenboek, 81
  6 stuks
- Notulenboek 1936 - 1937; 1937 - 193?; 1940 - 1949., Bestuursvergaderingenboek, 1937 - 1949; 82
- Kasboeken, 83
  10 stuks
- Kasboeken, 84
  8 stuks
- Notulen van de bestuursvergaderingen van de stichting B. f. voor de middenstand, district Beneden - Maas 1939 - 1955., Ingekomen en miuten van uitgegane stukken van de stichting B.f. etc. 1950 - 1953.; verslagen stichting B.f. etc. 1961 - 1962.; Notulen van de Regionale vergaderingen van middenstandsborgstellingsfondsen 1938 - 1939; 85
  Openbaarheid beperkt tot 01-01-2038
- Ingekomen en minuten van uitgegane stukken van de regionale financiele commisie Vld 1943 -1945., 26 dossiers (behandeling van verzoeken om steunverlening) van de regionale fin. commissie 1943 - 1946.; Presentielijsten van vergaderingen van de R.F.C. 1943 - 1944; 86
  Openbaarheid beperkt tot 01-01-2022
- Notulen van regionale vergaderingen van Borgstellingsfondsen 1939 - 1949 met bijlage, Stukken en huishoudelijke regl. B.f. district Beneden-Maas z.j.; Notulen en verslagen van de vereniging van B.f. voor de middenstand in Nederland 1957, 1958, 1969, 1970; Notulen van besloten vergaderingen van de Borgstellingsfondsen 1968, 1969 met bijlage; 87
  Openbaarheid beperkt tot 01-01-2046
- Verslagen van de Borgstellingsfondsen 1948, 1952, 1953 met bijlage, Copieen van credietaanvragen 1967 - 1970; 88
- Kaartenbak, 89